【裁判字號】    98,訴,1500
【裁判日期】    981214
【裁判案由】    毒品危害防制條例
【裁判全文】
臺灣高雄地方法院刑事判決              98年度訴字第1500號
公  訴  人  臺灣高雄地方法院檢察署檢察官
被      告  甲○○
上列被告因毒品危害防制條例案件，經檢察官提起公訴（98年度
毒偵字第4524號），本院依簡式審判程序，判決如下：
    主  文
甲○○施用第一級毒品，處有期徒刑柒月；扣案之第一級毒品海
洛因壹包（檢驗前淨重零點肆捌壹公克、檢驗後淨重零點肆柒零
公克，含包裝袋壹只），均沒收銷燬之。又施用第二級毒品，處
有期徒刑肆月。應執行有期徒刑玖月；扣案之第一級毒品海洛因
壹包（檢驗前淨重零點肆捌壹公克、檢驗後淨重零點肆柒零公克
，含包裝袋壹只），均沒收銷燬之。
    事  實
一、甲○○前因施用毒品案件，經本院以94年度毒聲字第2375號
    裁定送觀察、勒戒後，因有繼續施用之傾向，再經本院以95
    年度毒聲字第789 號裁定送強制戒治，而於96年3 月15日停
    止其處分出監，迄96年4 月25日期滿未經撤銷處分視為執行
    完畢，並由檢察官以96年度戒毒偵字第101 號不起訴處分確
    定。詎甲○○猶不知悔改，於前開觀察勒戒、強制戒治處分
    執行完畢釋放後5 年內，復基於施用第一級毒品海洛因、第
    二級毒品甲基安非他命之犯意，於98年7 月8 日14時50分許
    為警採尿前回溯48小時內某時（不含警力拘束時間），在其
    友人位於高雄市前鎮區附近之住處，分別施用第一級毒品海
    洛因及第二級毒品甲基安非他命各1 次。嗣於98年7 月8 日
    12時30分許，在高雄市○鎮區○○路367 號前，因行跡可疑
    為警攔查，並當場扣得第一級毒品海洛因1 小包（檢驗前淨
    重0.481 公克、檢驗後淨重0.470 公克），另徵得其同意採
    尿送驗，結果呈嗎啡、甲基安非他命陽性反應，始悉上情。
二、案經高雄市政府警察局左營分局報請臺灣高雄地方法院檢察
    署檢察官偵查起訴。
    理  由
一、被告甲○○所犯係法定刑為死刑、無期徒刑、最輕本刑為3
    年以上有期徒刑以外之罪，於準備程序進行中被告就被訴事
    實為有罪陳述，由受命法官告知簡式審判程序要旨並聽取其
    與檢察官之意見，經被告同意適用簡式審判程序後，本院亦
    認無不得或不宜改依簡式審判程序進行之處，爰依刑事訴訟
    法第273 條之1 第1 項、第284 條之1 規定，本院合議庭裁
    定由受命法官獨任進行簡式審判程序，合先敘明。
二、上揭事實，業據被告於本院審理中坦承不諱，復有高雄市政
    府警察局左營分局毒品案嫌疑人尿液代碼與姓名對照表（代
    碼：C98342）、高雄市立凱旋醫院98年7 月29日濫用藥物尿
    液檢驗報告（轉碼編號：A00000000 ）各1 份在卷可稽；又
    扣得之白色粉末1 包，經送高雄市立凱旋醫院鑑定結果，確
    檢出第一級毒品海洛因成分，亦有卷附該院濫用藥物成品檢
    驗鑑定書、扣押物品清單各1 份可查，足徵其自白核與事實
    相符，堪予採信。
三、按觀察、勒戒或強制戒治執行完畢釋放後，5 年內再犯毒品
    危害防制條例第10條施用毒品之罪者，應依法追訴，毒品危
    害防制條例第23條第2 項定有明文。被告前因施用毒品案件
    ，經如前揭事實欄所載送觀察、勒戒及強制戒治，而於96年
    3 月15日停止其處分出監，迄96年4 月25日期滿未經撤銷處
    分視為執行，並經檢察官為不起訴處分確定等情，有臺灣高
    等法院被告前案紀錄表1 份在卷可憑，則被告於觀察、勒戒
    及強制戒治執行完畢後5 年內，再犯本件施用毒品之罪，參
    照上開規定，自應予追訴、處罰。
四、按海洛因、甲基安非他命分別係毒品危害防制條例第2 條第
    2 項第1 款、第2 款所定之第一級毒品與第二級毒品，依法
    不得持有、施用。核被告所為，分別犯毒品危害防制條例第
    10條第1 項之施用第一級毒品罪及同條第2 項之施用第二級
    毒品罪。其持有毒品海洛因、甲基安非他命之低度行為，應
    為施用之高度行為所吸收，均不另論罪。被告所犯2 罪間，
    犯意各別，罪名互異，應分論併罰。爰審酌被告前因施用毒
    品案件，經施以觀察勒戒及強制戒治後，竟再為本件施用毒
    品犯行，足見其惡習已深且戒絕毒癮之意志不堅，未能體悟
    施用毒品對自己、家人造成之傷害及社會之負擔，自屬可議
    ；惟念其犯後終能坦承犯行，態度尚可，且其施用毒品本質
    上係屬戕害自身健康之行為，尚未直接危害他人，反社會性
    程度應屬較低等一切情狀，分別量處如主文所示之刑，並定
    其應執行之刑，藉資懲戒。
五、扣案之白色粉末1 包，經送高雄市立凱旋醫院檢驗結果，確
    檢出海洛因成分（檢驗前淨重0.481 公克、檢驗後淨重0.47
    0 公克），有該院出具之濫用藥物成品檢驗鑑定書1 紙在卷
    可參，足認扣案之物品為第一級毒品海洛因，而屬違禁物無
    訛；另包裝袋與其上所殘留之毒品，已難以全然分析剝離，
    應認屬違禁物，均依毒品危害防制條例第18條第1 項前段宣
    告沒收銷燬之；至鑑驗耗損部分因已滅失，自無庸再為沒收
    銷燬之諭知，附此敘明。
據上論斷，應依刑事訴訟法第273 條之1 第1 項、第284 條之1
、第299 條第1 項前段，毒品危害防制條例第10條第1 項、第2
項、第18條第1 項前段，刑法第11條，判決如主文。
本案經檢察官黃子宜到庭執行職務。
中    華    民    國    98    年    12    月    14    日
                  刑事第十二庭  法  官  王品惠
以上正本證明與原本無異。
如不服本判決應於收受本判決後10日內向本院提出上訴書狀，並
應敘述具體理由，如未敘述上訴理由者，應於上訴期間屆滿後20
日內補提理由書狀於本院（均須按他造當事人之人數附繕本）「
切勿逕送上級法院」。
中    華    民    國    98    年    12    月    14    日
                                書記官  李文廣
附錄本案所犯法條：
《毒品危害防制條例第10條》
施用第一級毒品者，處6 月以上5 年以下有期徒刑。
施用第二級毒品者，處3 年以下有期徒刑。


司法院資訊處製作；財團法人民間司法改革基金會備份。
